臺灣板橋地方法院刑事判決　　　　　　 95年度簡上字第834號
上　訴　人
即　被　告　甲○○
上列上訴人即被告因家庭暴力之傷害案件，不服本院95年度簡字
第5818號，中華民國95年9 月28日第一審判決（聲請簡易判決處
刑案號：臺灣板橋地方法院檢察署95年度偵字第15166 號），提
起上訴，本院管轄之第二審合議庭判決如下：
    主  文
原判決撤銷。
甲○○傷害人之身體，處拘役壹拾日，如易科罰金，以銀元佰
元折算壹日。
    事  實
一、甲○○前曾涉犯業務過失傷害、業務過失致死等案件，其中
    於民國（下同）91年間，因業務過失致死案件，經本院判處
    有期徒刑1年2月，並緩刑5年確定（現仍緩刑中），其與丁
    暘鑫係翁婿關係，彼此間具有家庭暴力防治法所定之家庭成
    員關係，2人平日感情不睦，詎於95年4月3日上午8時30分許
    ，在臺北縣三重市○○路○段2號前，因細故與丁暘鑫起爭執
    後，竟基於傷害之故意，持安全帽攻擊丁暘鑫，使丁暘鑫受
    有頸部擦傷約五點五公分共四處、手部擦傷約零點八公分之
    傷害。
二、案經丁暘鑫訴由臺北縣政府警察局三重分局報請臺灣板橋地
    方法院檢察署檢察官偵查後向本院聲請簡易判決處刑。
    理  由
壹、程序部分：
    本案相關卷證，被告並未指摘有何不具證據能力之情形，亦
    未於言詞辯論終結前聲明異議，本院復核又無其他不適當之
    情形，爰認均有證據能力，合先敘明。
貳、實體部分：
一、上揭犯罪事實，業據被告甲○○於本院準備程序中及審理時
    坦承不諱，核與告訴人丁暘鑫指訴之情節相符，並與斯時在
    場見聞事發經過之丁文益、丁秀英於偵查中陳述之情節相符
    ，並有臺北縣立醫院驗傷診斷書正本1 紙附卷可稽，堪信被
    告上開自白確與事實相符，本案事證已甚明確，被告犯行洵
    堪認定。
二、本件論罪情形，分述如下：
  (一)被告甲○○行為後，刑法業自95年7 月1 日起修正生效施行
    ，其第2 條第1 項規定行為後法律有變更者，適用行為時之
    法律，但行為後之法律有利於行為人者，適用最有利於行為
    人之法律，是針對刑法修正變更之部分，自應就有利或不利
    於被告之一切相關情形，綜理全部結果而為比較，以定其應
    適用之法律，且一經定其應適用之法律後，即須整體適用之
    ，除法有明文外，不任意得割裂適用，經本院綜理被告所涉
    上揭犯行之一切相關情形，認倘適用行為時即修正前刑法之
    相關規定處斷，對其較為有利，是依刑法第2 條第1 項規定
    ，自應適用修正前刑法規定處斷（本件涉及刑法修正之法律
    變更部分，乃第33條第5 款之罰金刑最低額、第41條之易科
    罰金折算標準等事項，而修正後刑法之罰金刑最低額，較諸
    修正前刑法為高，且修正後刑法之易科罰金折算標準，亦較
    諸修正前刑法為苛，此等結果顯然較不利於被告，據此，自
    應認其應適用之法律為修正前刑法，且須整體適用修正前刑
    法），合先敘明。
  (二)核被告甲○○所為，係犯家庭暴力之刑法第277 條第1 項普
    通傷害罪。原審就被告犯行論罪科刑，固非無見，惟被告嗣
    已與告訴人達成和解，告訴人並表明不願繼續追究之意等情
    ，有被告提出之撤回告訴狀及和解書各1 份在卷足憑，原判
    決未及審酌此等情狀，尚有未洽，被告上訴意旨指摘原判決
    不當，為有理由，應由本院予以撤銷改判。爰審酌被告遇家
    庭糾紛不思循理性途徑解決，反以暴力相向，非但無濟於事
    ，亦使被害人徒受身體傷害，兼衡其犯罪之手段、目的、所
    生危害（告訴人所受傷勢尚輕）、犯罪後業與被害人達成和
    解之態度等一切情狀，量處如主文所示之刑，並依修正前刑
    法第41條第1 項前段及修正前罰金罰鍰提高標準條例第2 條
    之規定，諭知易科罰金之折算標準（此部分須整體適用修正
    前刑法暨相關附屬法律之規定，詳如上揭說明），以資懲儆
    。
三、如事實欄所載安全帽1 頂，雖係被告持以傷害告訴人之工具
    ，惟其並非被告所有之物，業據被告於警詢中供明在卷，本
    院迄查亦無積極事證足資證明該頂安全帽確屬被告所有，爰
    不予宣告沒收，附此敘明。
據上論斷，應依刑事訴訟法第455 條之1 第1 項、第3 項、第36
9 條第1 項前段、第364 條、第299 條第1 項前段，刑法第277
條第1 項、（修正前）第41條第1 項前段，罰金罰鍰提高標準條
例第1 條前段、（修正前）第2 條，判決如主文。
本案經檢察官黃仙宜到庭執行職務。
中　　華　　民　　國　　96　　年　　1 　　月　　9 　　日
                  刑事第八庭  審判長法  官  王屏夏
                                    法  官  彭全曄
                                    法  官  王偉光
上列正本證明與原本無異。
不得上訴。
                                    書記官  陳金鳳
中　　華　　民　　國　　96　　年　　1 　　月　　11　　日
附錄本案論罪科刑法條全文：
中華民國刑法第277條
（普通傷害罪）
傷害人之身體或健康者，處 3 年以下有期徒刑、拘役或 1 千元
以下罰金。
犯前項之罪因而致人於死者，處無期徒刑或 7 年以上有期徒刑；
致重傷者，處 3 年以上 10 年以下有期徒刑。
